臺灣臺中地方法院刑事判決　　　　　　　　　　　　　　九十三年度易字第五七號
　　公　訴　人　臺灣臺中地方法院檢察署檢察官
　　被　　　告　乙○○
右列被告因竊盜案件，經檢察官提起公訴（九十二年度偵字第二一六二一號），本院
合議庭裁定改行簡式審判程序審理，判決如左：
    主  文
乙○○共同連續攜帶兇器毀越安全設備竊盜，處有期徒刑拾月。扣案之破壞剪壹把，
沒收。
    事  實
一、乙○○基於行竊他人財物之概括犯意，意圖為自己不法之所有，於民國九十二年
    十一月三日二十時許，與具有共同行竊他人財物之犯意聯絡之謝仲永共同騎乘車
    牌號碼ＴＷＧ—五四六號機車，行經臺中縣太平市○○路一八０之一號甲○○所
    經營之工廠前，謝仲永認為有機可趁，乃提議入內行竊，乙○○則負責把風，兩
    人議妥後，謝仲永即將前開機車停放於附近竹林旁，徒步前往，並攜帶其所有客
    觀上足以對人之生命、身體、安全構成威脅而具有危險性足供兇器使用之破壞剪
    一把，執持將工廠後方之鋁門窗鐵條剪斷以拉開鋁門窗之方式，踰越屬於安全設
    備鋁門窗，入內行竊甲○○所有之高速研磨機二臺、手持式研磨機二臺、電動鑽
    孔機一臺（價值合計約新臺幣〈下同〉二萬五千元），得手後，謝仲永隨即騎乘
    前開機車搭載乙○○，前往臺中縣太平市竹子坑二六號，將行竊所得之前開高速
    研磨機二臺、手持式研磨機一臺，以八百元之價格，出售予不知情之鄭鴻龍（起
    訴書誤載為黃鴻龍），用以抵償謝仲永積欠鄭鴻龍之債務。嗣於九十二年十一月
    三日二十一時許，在臺中縣太平市○○路與正光街口，為警查獲乙○○、謝仲永
    ，並當場扣得謝仲永所有供共同行竊使用之破壞剪一把及甲○○所有之前開電動
    鑽孔機一臺、手持式研磨機一臺。
二、乙○○復基於承前之概括犯意，意圖為自己不法之所有，於九十三年一月一日三
    時三十五分許，在臺中市○○區○○路環保市場內第一三三、一三四、一三五攤
    位處，利用擺攤販售中古點唱機之邱清富在攤位旁休息未及注意之際，著手行竊
    邱清富所有ＣＲＯＷＮ廠牌點唱機一臺（價值約一萬元）得手後，欲行離去之際
    ，即為邱清富當場查獲，並報警處理。
三、案經臺中縣警察局霧峰分局報告臺灣臺中地方法院檢察署檢察官偵查起訴。
    理  由
一、訊據被告乙○○，對於右揭時地，經共同被告謝仲永提議，由被告把風，共同被
    告謝仲永攜帶其所有之破壞剪一把，將被害人甲○○所經營之工廠後方鋁門窗之
    鐵條剪斷，以拉開鋁門窗，由共同被告謝仲永踰越入內行竊被害人甲○○所有之
    高速研磨機、手持式研磨機、電動鑽孔機等財物得手，及利用被害人邱清富未及
    注意之際，著手行竊被害人邱清富所陳列供販售使用之ＣＲＯＷＮ廠牌中古點唱
    機得手等情，業經於本院審理中坦認屬實，核與共同被告謝仲永供述情節、證人
    鄭鴻龍陳述內容及被害人甲○○、邱清富證述內容相符，並有扣案之破壞剪一把
    、被害人甲○○遭竊之電動鑽孔機一臺、手持式研磨機一臺等物為證，復有現場
    照片七張、現場圖一份、贓證物保管收據一份、遭竊財物照片二張在卷可稽，被
    告自白供述與現有事證相符，應堪置信。另按刑法第三百二十一條第一項第一款
    所謂有人居住之建築物，雖不以行竊時居住之人即在其內為必要，但必須通常為
    人所居住之處所，始足以當之，最高法院四十七年臺上字第八五九號著有判例。
    被告與共同被告謝仲永所行竊之處所，係被害人甲○○所經營之工廠，平日雖有
    人在該處從事工作，但並無人居住該處，自非屬於有人居住之建築物，公訴人認
    被告與共同被告謝仲永為夜間侵入現有人居住之建築物顯然有誤。本件事證已臻
    明確，被告犯行，洵堪認定。
二、查：破壞剪一把，係長約四十五公分之巨型剪刀，質地堅硬，客觀上足以對人之
    生命、身體、安全構成威脅而具有危險性，應屬兇器無訛。被告基於行竊他人財
    物之概括犯意，意圖為自己不法之所有，先與共同被告謝仲永基於共同行竊他人
    財物之犯意聯絡，由共同被告謝仲永攜帶客觀上足以對人之生命、身體、安全構
    成威脅而具有危險性足供兇器使用之破壞剪，執持將工廠後方之鋁門窗鐵條剪斷
    以拉開鋁門窗之方式，踰越屬於安全設備之鋁門窗，以入內行竊被害人甲○○所
    有之財物得手；復單獨行竊被害人邱清富所有之財物得手，核其所為，係犯刑法
    第三百二十一條第一項第二款、第三款之攜帶兇器毀越安全設備竊盜罪、第三百
    二十條第一項之竊盜罪。被告與共同被告謝仲永就前開攜帶兇器毀越安全設備竊
    盜犯行間，顯有共同之犯意聯絡及行為分擔，為共同正犯。又被告所犯攜帶兇器
    毀越安全設備罪與竊盜罪二者間，其時間緊接，手段同一，所觸犯犯罪構成要件
    相同之罪名，顯係基於概括犯意而為之，為連續犯之裁判上一罪關係，應依刑法
    第五十六條之規定，從一重之攜帶兇器毀越安全設備罪論處，並加重其刑。至於
    被告意圖為自己不法之所有，於九十三年一月一日三時三十五分許，在臺中市○
    ○區○○路環保市場內第一三三、一三四、一三五攤位處，行竊被害人邱清富所
    有ＣＲＯＷＮ廠牌點唱機一臺得手等情，雖未據公訴人提起公訴，然經被告於本
    院審理中供承在卷，核與被害人邱清富所述情節相符，經本院調閱臺灣臺中地方
    法院檢察署九十三年度偵字第九七七號偵查卷屬實，並有贓證物保管收據一份、
    遭竊財物照片二張在卷足稽，應堪認定，被告該部分竊盜犯行，與起訴經本院論
    罪科刑之攜帶兇器毀越安全設備竊盜犯行間，其時間相隔僅二個月，均係行竊他
    人財物之犯罪類型，所侵害者均為財產法益，具有連續犯之裁判上一罪關係，業
    如前述，自為審判效力所及，本院自得併予審理，附此敘明。爰審酌被告對於共
    同被告謝仲永提議行竊，不思嚴詞規勸，竟仍允諾代為把風，協助共同被告謝仲
    永之行竊行為，其參與之程度雖較為輕微，然被告事後不知檢討其個人不當行為
    ，卻又貪圖不法利益，再度行竊他人財物，其行已然可議，且行竊財物之價值均
    達上萬元之數，造成被害人財產之損失，危害被害人之居家安寧，進而影響社會
    治安，惟被告犯罪後坦承全部犯行，態度良好，且行竊財物，多已交由被害人領
    回，被告亦主動賠償被害人之損失等一切情狀，量處如主文所示之刑，以示懲儆
    。
三、扣案之破壞剪一把，係共同被告謝仲永所有，供共犯竊盜罪所用之物，業據被告
    供述屬實，爰依刑法第三十八條第一項第二款之規定，併予諭知沒收。
據上論斷，應依刑事訴訟法第二百七十三條之一第一項、第二百九十九條第一項前段
，刑法第二十八條、第五十六條、第三百二十一條第一項第二款、第三款、第三十八
條第一項第二款，判決如主文。
中      華      民      國      九十三      年    二    月      十      日
                                臺灣臺中地方法院刑事第五庭
                                        法  官  巫淑芳
右正本證明與原本無異。
如不服本判決，應於送達後十日內向本院提出上訴狀（須附繕本），上訴於臺灣高等
法院臺中分院。
                                        書記官
中      華      民      國      九十三      年    二    月      十      日
附錄論罪科刑法條：
刑法第三百二十一條：
犯竊盜罪而有左列情形之一者，處六月以上、五年以下有期徒刑：
  一、於夜間侵入住宅或有人居住之建築物、船艦或隱匿其內而犯之者。
  二、毀越門扇、牆垣或其他安全設備而犯之者。
  三、攜帶兇器而犯之者。
  四、結夥三人以上而犯之者。
  五、乘火災、水災或其他災害之際而犯之者。
  六、在車站或埠頭而犯之者。
前項之未遂犯罰之。
